【裁判字號】    97,交聲,1836
【裁判日期】    971230
【裁判案由】    違反道路交通管理處罰條例聲明異議
【裁判全文】
臺灣桃園地方法院交通事件裁定        97年度交聲字第1836號
原處分機關  交通部公路總局新竹區監理所中壢監理站
異  議  人
即受處分人  甲○○
上列異議人即受處分人因違反道路交通管理處罰條例案件，不服
交通部公路總局新竹區監理所中壢監理站97年11月6 日壢監裁字
第裁53-U00000000號違反道路交通管理事件裁決書所為之處分，
聲明異議，本院裁定如下：
    主  文
異議駁回。
    理  由
一、原處分意旨略以：異議人甲○○於民國97年6 月19日10時11
    分，駕駛車牌號碼號5763-TH 號自用小客車行經桃園縣建國
    東路平交道因有「號誌已響、警鈴已啟動，仍強行闖越平交
    道」之違規行為，經內政部警政署鐵路警察局第一警務段桃
    園分駐所員警查獲，並填製鐵警行字第U00000000 號舉發違
    反道路交通管理事件通知單當場舉發。嗣異議人於應到案日
    期前，向原處分機關提出陳述，由原處分機關函請原舉發單
    位調查，仍認其有「警鈴已響閃光號誌已顯示，闖平交道」
    之違規行為，而依道路交通管理處罰條例第54條第1 款等規
    定，於97年11月6日以壢監裁字第裁53-U00000000 號違反道
    路交通管理事件裁決書，裁處異議人罰鍰新臺幣（下同）10
    ,000元，且施以道路交通安全講習等等。
二、聲明異議意旨略以：伊的車頭已經超越過停看聽標示，平交
    道警示燈始響起，係平交道上遮斷器有延遲之瑕疵，伊並無
    違規闖平交道之情事云云。
三、經查：
(一)、按汽車駕駛人，駕車在鐵路平交道不遵守看守人員之指示，
    或遮斷器開始放下，或警鈴已響、閃光號誌已顯示，仍強行
    闖越者，處新臺幣6,000 元以上1 萬2,000 元以下罰鍰；又
    汽車駕駛人違反第54條規定者，除依原條款處罰鍰外，並應
    接受道路交通安全講習，道路交通管理處罰條例第54條第1
    款、第24條第1 項第4 款，分別定有明文。
(二)、本件異議人即受處分人甲○○於國97年6 月19日10時11分，
    駕駛車牌號碼號5763-TH 號自用小客車行經桃園縣建國東路
    平交道，有「警鈴已響閃光號誌已顯示，闖平交道」之違規
    行為，此有內政部警政署鐵路警察局鐵警行字第U00000000
    號舉發違反道路交通管理事件通知單影本、內政部警政署鐵
    路警察局第一警務段97年9 月30日鐵壹警行字第0970006110
    號函影本、新竹市監理站壢監裁字第裁53-U00000000號裁決
    書各1 份及違規時之照片2 幀附卷可稽。
(三)、異議人固不否認伊於車頭超越停看聽標誌後，警示燈號響起
    之事實，惟辯稱因平交道遮斷器遲延有瑕疵，才會被照到闖
    平交道之情形，然伊並無闖平交道之違規情事云云。然查，
    如上所陳，異議人闖越平交道違規事實，有內政部警政署鐵
    路警察局第一警務段97年9 月30日鐵壹警行字第0970006110
    號函影本及違規行為時之照片2 幀附卷可稽，足證當時異議
    人確有闖越該平交道之違規行為。況本件建國東路平交道之
    警示系統相關資料，經本院發函詢問舉發機關內政部警政署
    鐵路警察局第一警務段，經該舉發機關函轉交通部臺灣鐵路
    局於97年12月16日以鐵電號字第0970029926號函表示：上開
    平交道自動遮斷機之關閉動作，在警音及警示燈動作開始後
    ，約6 ～8 秒啟動，且該平交道97年度除8 月25日上午11時
    43分曾因電路受到外來鐵屑引想，連續警報約22分外，其餘
    時段並未有任何異常現象，此有該局回函在卷可參，揆諸上
    開所示，足見本件平交道警鈴響起，閃光號誌顯示後約6 秒
    至8 秒，遮斷器始行放下甚明。惟觀之卷附採證照片2 幀，
    第1 幀照片顯示異議人車輛在經過停看聽號誌時警示號誌之
    紅燈已亮，第2 幀照片顯示異議人車輛在駛至第一條鐵軌時
    ，不但警示號誌紅燈繼續閃爍，左前方之柵欄亦已放下，足
    認異議人於通過平交道前應有充分時間辨認警鈴響起、閃光
    號誌顯示，然其猶仍執意前行通過該平交道，故異議人辯稱
    遮斷器有遲延瑕疵云云，尚無可採。況由卷附異議人違規照
    片觀之，異議人前後方均無行進中之車輛，而其前方越過平
    交道處之車輛均在停等紅燈號誌之狀態，且已停滿鐵軌前馬
    路，衡諸常情，行經平交道之車輛均不應再貿然闖越，而將
    自己陷於危險情境，異議人竟仍執行闖越，而遭攝影拍照，
    其駕駛亦顯有不當之處，附此敘明。
四、綜上所述，異議人既有前開違規行為，原處分機關依道路交
    通管理處罰條例第54條第1 款、第24條第1 項第4 款，及違
    反道路交通管理事件統一裁罰基準表之規定，裁處異議人罰
    鍰10,000元，及施以道安講習，經核尚稱允當，異議人指摘
    原處分不當，為無理由，應予駁回。
五、依道路交通案件處理辦法第19條，裁定如主文。
中    華    民    國    97    年    12    月    30    日
                  交通法庭  法  官  陳筱蓉
以上正本證明與原本無異。
如不服本裁定，應於送達後5 日內，向本院提出抗告狀。
                            書記官  陳恩如
中    華    民    國    97    年    12    月    30    日


司法院資訊處製作；財團法人民間司法改革基金會備份。
